# 子公司减值后清算怎么处理

提问人：zhangxuejun 时间：2015-08-06 08:53:58
2009 年母公司同一控制下合并子公司A，子公司净资产为 270 ：实收资本 100 、资本公积 50 、盈余公积 20 、未分配利润 100 ，母公司支付对价 300 万，于 2010 年对子公司计提减值 200 万， 2014 年子公司清算，资产负债归母公司承担，清算净资产为 150 万。 请问 1 ：
清算时分录是否为以下处理方式？差额进投资收益？ 借：净资产 150 长期股权投资减值准备 200 贷：长期股权投资 300投资收益 50
请问 2 ： 09 年合并时形成了-120万（盈余公积 20 、未分配利润 100 ）在清算时要怎么办？

回答人：chenyiwei
1 、可以这样理解，收回净资产价值与原先的长期股权投资账面价值之间的差额在母公司个别报表层面计入损益。 2 、这部分留存收益冲减金额是历史上的权益性交易形成，虽然该子公司已被清算，但对权益性交易的影响不能予以转回或恢复。